臺灣高等法院刑事裁定
111年度毒抗字第985號
抗  告  人  
即  被  告  戴慶義


選任辯護人  呂承翰  律師
            俞力文  律師
上列抗告人因毒品危害防制條例案件，不服臺灣士林地方法院中
華民國111年10月18日裁定（111年度毒聲字第478號），提起抗
告，本院裁定如下：
    主  文
抗告駁回。           
    理  由
一、原裁定意旨略以：抗告人即被告戴慶義坦承於民國111年7月
    18日22時許，在新北市○○區○○路0段000巷00號2樓，施用第
    二級毒品甲基安非他命，並有吸食器1組、甲基安非他命3包
    扣案可證，其尿液檢驗結果確呈甲基安非他命陽性反應，亦
    有濫用藥物檢驗報告可憑。又被告前有施用第二級毒品案件
    ，最後一次於88年間經裁定送觀察勒戒、強制戒治，89年3
    月3日保護管束期滿未經撤銷停止戒治，視為執行完畢。本
    件施用毒品犯行，距前述強制戒治執行完畢已逾3年，檢察
    官聲請將被告送勒戒處所觀察、勒戒，核無不合等語。
二、抗告意旨略以：檢察官未具體審酌被告工作及家庭之相關特
    殊狀況，復未就治療處遇方式給予被告陳述意見機會，逕向
    法院聲請觀察勒戒，其裁量權之行使非無重大瑕疵。被告最
    後一次強制戒治執行完畢於89年3月3日，迄今已22年，其有
    第二型糖尿病併高血糖，同時治療毒癮與糖尿病應較觀察勒
    戒成效為佳，原裁定疏未調查被告意見，逕行裁定觀察勒戒
    ，應有違誤，請撤銷原裁定，予被告戒癮治療機會云云。
三、依毒品危害防制條例第24條第1、2項規定，被告究否適宜緩
    起訴，核屬檢察官之職權範圍，如檢察官審酌個案情形，未
    依同條例第24條第1項為附完成戒癮治療之緩起訴處分，而
    係依同條例第20條第1項規定聲請令入勒戒處所觀察、勒戒
    時，除其判斷有違背法令、事實認定有誤或其他裁量明顯瑕
    疪之情形外，應屬檢察官職權之行使，法院僅就是否符合該
    條項之法定要件進行低密度之審查，尚無自由斟酌以其他方
    式替代之權。被告於最後一次強制戒治執行完畢釋放3年後
    ，再犯本案施用第二級毒品犯行，檢察官依法本得聲請將被
    告送勒戒處所觀察、勒戒。原裁定因而依檢察官聲請，裁定
    被告入勒戒處所觀察、勒戒，其認事用法，並無不當。被告
    雖以前詞抗告，然其施用毒品之動機、工作及家庭之相關特
    殊狀況，以及本件距離前次觀察勒戒、強制戒治執行完畢時
    間達22年等情，尚非法院裁定觀察、勒戒時所得審究，且被
    告自80年間起即涉犯毒品案件，期間因施用毒品經觀察、勒
    戒及強制戒治，之後又多次違犯施用毒品罪行，先後經判處
    罪刑確定入監執行，有本院被告前案紀錄表可憑，足認被告
    罹患糖尿病之治療與觀察、勒戒之執行無必然關聯性，亦無
    從推論檢察官聲請有何明顯瑕疵，遑論影響法院審查是否符
    合裁定觀察、勒戒法定要件之判斷。抗告意旨請求本院為戒
    癮治療處分云云，於法無據。綜上，本件抗告無理由，應予
    駁回。
四、依刑事訴訟法第412條，裁定如主文。　　　
中　　華　　民　　國　　111 　年　　12　　月　　12　　日
                    刑事第十四庭審判長法　官  林孟宜
                                      法　官  楊明佳
　  　　　　　　　　　　　　　　　　　法　官  郭豫珍
以上正本證明與原本無異。
不得再抗告。
                                      書記官  葉書豪
中　　華　　民　　國　　111 　年　　12　　月　　12　　日